【裁判字號】    98,上訴,1298
【裁判日期】    980415
【裁判案由】    毒品危害防制條例
【裁判全文】
臺灣高等法院刑事判決                  98年度上訴字第1298號
上  訴  人
即  被  告  甲○○原名劉銘傑
上列上訴人因毒品危害防制條例案件，不服臺灣桃園地方法院97
年度審訴字第3626號，中華民國98年2 月27日第一審判決（起訴
案號：臺灣桃園地方法院檢察署97年度毒偵字第5476號、97年度
毒偵緝字第383號），提起上訴，本院判決如下：
    主  文
上訴駁回。
    理  由
一、依刑事訴訟法第350 條、第361 條、第362 條、第367 條規
    定，不服地方法院之第一審判決而上訴者，須提出上訴書狀
    ，並應敘述具體理由，為上訴必備之程式；其所提出之書狀
    未敘述上訴理由，或僅曾以言詞陳述上訴理由者，均應於上
    訴期間屆滿後20日內補提理由書於第一審法院。第一審法院
    經形式審查，認逾期未補提上訴理由者，應定期間先命補正
    ；逾期未補正者，為上訴不合法律上之程式，應以裁定駁回
    。倘已提出上訴理由，但所提非屬具體理由者，則由第二審
    法院以上訴不合法律上之程式，判決駁回。而所謂具體理由
    ，必係依據卷內既有訴訟資料或提出新事證，指摘或表明第
    一審判決有何採證認事、用法或量刑等足以影響判決本旨之
    不當或違法，而構成應予撤銷之具體事由，始克當之（例如
    ：依憑證據法則具體指出所採證據何以不具證據能力，或依
    憑卷證資料，明確指出所為證據證明力之判斷如何違背經驗
    、論理法則）；倘僅泛言原判決認定事實錯誤、違背法令、
    量刑失之過重或輕縱，而未依上揭意旨指出具體事由，或形
    式上雖已指出具體事由，然該事由縱使屬實，亦不足以認為
    原判決有何不當或違法者（例如：對不具有調查必要性之證
    據，法院未依聲請調查亦未說明理由，或援用證據不當，但
    除去該證據仍應為同一事實之認定），皆難謂係具體理由，
    俾與第二審上訴制度旨在請求第二審法院撤銷、變更第一審
    不當或違法之判決，以實現個案救濟之立法目的相契合，並
    節制濫行上訴，最高法院97年度台上字第892 號判決意旨參
    照。
二、本件上訴人即被告甲○○不服原判決，於民國98年3 月18日
    具狀提起第二審上訴，其上訴理由略為：原審法院未提供檢
    驗報告作為量刑之參考與裁判之依據，在法律程序顯有未合
    之處；被告所犯之毒品案，均係在執法機關尚未查覺前主動
    到案自首，原審量刑顯有未洽；被告實有戒除毒癮之決心，
    懇請給予更生之契機等語。
三、經查：本件原判決依上訴人即被告甲○○於警詢、偵查及原
    審審理中均坦承不諱，而被告為警查獲被告後所採集之尿液
    檢體，經分別送請台灣尖端先進生技醫藥股份有限公司、台
    灣檢驗科技股份有限公司以酵素免疫分析法初步檢驗，再佐
    以氣相層析質譜儀分析法確認檢驗結果均呈鴉片類、安非他
    命類陽性反應，此有應受尿液採驗人尿液檢體採集送驗紀錄
    表及台灣尖端先進生技醫藥股份有限公司濫用藥物檢驗報告
    ，暨桃園縣政府警察局蘆竹分局被採尿人尿液暨毒品真實姓
    名與編號對照表及台灣檢驗科技股份有限公司濫用藥物檢驗
    報告各1 紙附卷可稽，且97年9 月19日下午1 時30分許，在
    桃園縣蘆竹鄉○○村○○路與油管路口為警查獲之粉末2 包
   （合計驗餘淨重1.47 公克），經送法務部調查局濫用藥物實
    驗室鑑驗結果，確均含海洛因成分，此有法務部調查局濫用
    藥物實驗室97年10月27日調科壹字第09723040830 號鑑定書
    1 紙附卷可稽，此外，復有被告所有供（非專供）施用海洛
    因所用之注射針筒10支暨施用甲基安非他命所用之吸食器2
    個扣案可佐，被告之自白既有上開證據足資補強，堪信為真
    實。原審並審酌被告於5 年內故意再犯本案有期徒刑以上之
    4 罪，皆為累犯、被告於有偵查職權之機關尚未發覺犯行前
    自首之情事、被告犯後坦承犯行而態度良好、施用毒品係戕
    害自身健康，對他人並不生重大危害及其他一切情狀，就被
    告施用第一級毒品、第二級毒品之犯行，分別量處被告有期
    徒刑8 月、3 月、7 月、2 月及定應執行刑有期徒刑1 年4
    月，均已詳敘其所憑證據、認定理由及量刑依據。被告上訴
    理由主張原審法院未提供檢驗報告作為量刑之參考與裁判之
    依據云云，惟原審已於訊問時提示證據並告以要旨（見原審
    卷第46頁），並詳明量刑之依據，本院綜觀全卷認原審認事
    用法俱無違誤，量刑亦稱妥適，核無不當之情，而被告上訴
    理由之內容，既未就原審判決有何採證認事、用法或量刑等
    足以影響原審判決本旨之不當或違法，而為具體指摘，揆諸
    首揭規定，其上訴自屬不合法律上之程式，應予駁回，並不
    經言詞辯論為之。
據上論斷，應依刑事訴訟法第367條前段、第372條，判決如主文
。
中    華    民    國    98    年    4     月    15    日
                  刑事第十五庭審判長法  官  吳昭瑩
                                    法  官  李正紀
                                    法  官  李釱任
以上正本證明與原本無異。
施用第一級毒品部分如不服本判決，應於收受送達後10日內向本
院提出上訴書狀，其未敘述上訴之理由者並得於提起上訴後10日
內向本院補提理由書（均須按他造當事人之人數附繕本）「切勿
逕送上級法院」。
施用第二級毒品部分不得上訴。
                                    書記官  張玉如
中    華    民    國    98    年    4     月    17    日


司法院資訊處製作；財團法人民間司法改革基金會備份。
